---
title: "Controlerapport features"
date: '`r format(Sys.time(), "%d %B, %Y")`'
author: 'User: `r Sys.getenv("USERNAME")`'
output: html_document
params: 
  #abtfile: "D:/DATA/SHARED/Analytics_Uitkeringsfraude/2.Data/25.ABT/abt_basis_newlist_p010.feather"
  #featfile: "D:/DATA/SHARED/Analytics_Uitkeringsfraude/1.Code/99.Rapporten/newlist_p010/abt_feature_profiles.feather"
  feat_range: c(7:18)
---

```{r setup, include=FALSE}
knitr::opts_chunk$set(echo = TRUE)
library(tidyverse)
library(feather)
library(knitr) # voor kable()
library(plotly) # voor ggplotly()
library(plotROC) # voor geom_ROC()
library(DT) # voor datatable() editbare html tabel
source("D:/DATA/SHARED/Analytics_Uitkeringsfraude/1.Code/10.Functies/init.R")
abt <- read_feather(paste0(abtfolder, "abt_basis_", dtlaad, "_", label, ".feather"))
abt_feature_profiles <- read_feather(paste0(rapportfolder, label, "/abt_feature_profiles.feather"))
```

### ABT:
`r label`

## Histogrammen
De plots tonen de verdeling van featurewaarden voor de train/testset, de controleset en de scoringset. Verschillen tussen deze sets kunnen informatie bevatten over de toepasbaarheid en performance van de modellen.
De <span style="color:tomato">rood</span> gedrukte features vallen weg in de nzv/mc-featureselectie (als die heeft plaatsgevonden).  

```{r legenda, echo=FALSE, fig.height=2.5, fig.width=5, message=FALSE}
# Eerst plotje met aantallen per type en legendakleuren
plt <- abt %>% 
  ggplot(aes(x = type)) + 
  geom_bar(aes(fill = type)) + 
  theme(axis.text = element_text(size = 7))
print(plt)
```


```{r histogrammen, echo=FALSE, fig.height=2.5, fig.width=2.5, message=FALSE}
# Dan plotjes voor features, zonder legenda
for (feature_i in abt_feature_profiles$feature[params$feat_range]) {
  # lettergrootte aanpassen aan beschikbare breedte (maar max 12 punts)
  x_char_size <- pmin(100 * opts_current$get("fig.width") / nchar(feature_i), 12)
  keep_nzv <- abt_feature_profiles %>% filter(feature == feature_i) %>% pull(keep_nzv)
  keep_mc <- abt_feature_profiles %>% filter(feature == feature_i) %>% pull(keep_mc)
  x_char_color <- if_else(keep_nzv == "drop_nzv" | keep_mc == "drop_mc", "tomato", "black")
  plt <- abt %>% 
    ggplot(aes_string(x = feature_i)) + 
    geom_histogram(aes(fill = type), position = "dodge") +
    theme(legend.position = "none",
          axis.title.x = element_text(size = x_char_size, color = x_char_color),
          axis.title.y = element_blank(),
          axis.text = element_text(size = 7))
  print(plt)
}  
  
```

## Density plots
Deze plots tonen de relatieve verdeling binnen de train/testset, controleset en scoringset.  
De <span style="color:tomato">rood</span> gedrukte features vallen weg in de nzv/mc-featureselectie (als die heeft plaatsgevonden).  

```{r legenda_density, echo=FALSE, fig.height=2.5, fig.width=5, message=FALSE}
# Eerst plotje met aantallen per type en legendakleuren
plt <- abt %>% 
  ggplot(aes(x = type)) + 
  geom_bar(aes(fill = type)) + 
  theme(axis.text = element_text(size = 7))
print(plt)
```

```{r density, echo=FALSE, fig.height=2.5, fig.width=2.5, message=FALSE}
# Dan plotjes voor features, zonder legenda
for (feature_i in abt_feature_profiles$feature[params$feat_range]) {
  # lettergrootte aanpassen aan beschikbare breedte (maar max 12 punts)
  x_char_size <- pmin(100 * opts_current$get("fig.width") / nchar(feature_i), 12)
  keep_nzv <- abt_feature_profiles %>% filter(feature == feature_i) %>% pull(keep_nzv)
  keep_mc <- abt_feature_profiles %>% filter(feature == feature_i) %>% pull(keep_mc)
  x_char_color <- if_else(keep_nzv == "drop_nzv" | keep_mc == "drop_mc", "tomato", "black")
  plt <- abt %>% 
    ggplot(aes_string(x = feature_i)) + 
    geom_density(aes(fill = type, color = type), alpha = 0.3) +
    theme(legend.position = "none",
          axis.title.x = element_text(size = x_char_size, color = x_char_color),
          axis.title.y = element_blank(),
          axis.text = element_text(size = 7))
  print(plt)
}  
  
```

