---
title: "Controlerapport model"
date: '`r format(Sys.time(), "%d %B, %Y")`'
author: 'User: `r Sys.getenv("USERNAME")`'
output: html_document
knit: (
  function(inputFile, encoding) {
  
  out_dir <- "newlistrun_aug2019"
  
  rmarkdown::render(
    input = inputFile,
    encoding = encoding,
    output_file = file.path(dirname(inputFile), out_dir, "Controlerapport_model.html")) })
---

```{r setup, include=FALSE}
knitr::opts_chunk$set(echo = TRUE)
library(caret)
library(gbm)
library(plyr)
library(tidyverse)
library(feather)
library(knitr)

source("D:/DATA/SHARED/Analytics_Uitkeringsfraude/1.Code/10.Functies/init.R")

# creeren van folder waarheen we wegschrijven
rapport_location <- paste0(rapportfolder, label)
dir.create(rapport_location, showWarnings = FALSE)

# Inlezen modellen & abt's.
abt_locatie <- paste0("abt_basis_", dtlaad, "_", label, ".feather")
abt_oud_locatie <- "abt_basis_2018-08-14_fullrun1.feather"
model_locatie <- "/finale_model.rds" #test


model <- read_rds(paste0(modelfolder, dtlaad, "_", label, model_locatie))
model_oud <- read_rds(paste0(modelfolder, "2018-08-14_fullrun1", model_locatie))

abt <- read_feather(paste0(abtfolder, abt_locatie)) %>%
  filter(type %in% c("scoring"))
  
abt_oud <- read_feather(paste0(abtfolder, abt_oud_locatie)) %>%
  filter(type %in% c("scoring"))

# Berekenen risicoscores model op abt

scores <- model$model[[1]] %>% 
  predict(newdata = abt, type = "prob")

scores <- abt %>%
  select(persoon_id) %>%
  mutate(score = scores$Ja)

# Berekenen risicoscores oude model op oude abt

scores_oud <- model_oud %>% 
  predict(newdata = abt_oud, type = "prob")

scores_oud <- abt_oud %>%
  select(persoon_id) %>%
  mutate(scores_oud = scores_oud$Ja)

#Afdwingen dat we naar dezelfde persoon_id's kijken en deze op de zelfde regel staan.

vergelijking <- scores %>%
  left_join(scores_oud) %>%
  filter(!is.na(scores_oud)) %>%
  arrange(desc(persoon_id))

# scoringskolom aan de abt toevoegen

abt <- abt %>%
    mutate(score = scores$score,
           top10 = score >= quantile(score, .9))

# vervolgens modellen toepassen op ABT's 


```

## Inleiding

In dit rapport worden een aantal eigenschappen van een model getoond. Op basis hiervan kan beoordeeld worden of er issues zijn met het model. Achtereenvolgens wordt het volgende weergegeven:
* De correlatie van de risicoscores uit het model met de risicoscores van een ouder model;
* De hoogte van de risicoscores per subgroep;
* Lijst met belangrijkste indicatoren in vergelijking met vorig model.

# Correlatie
Hieronder wordt voor twee verschillende ABT's en/of modellen (afhankelijk van de gekozen input) de correlatie weergegeven tussen de risicoscores. Een hoge correlatie (> 0.9?) is verwacht. Een lage correlatie (< 0.9?) is aanleiding voor nader onderzoek. De berekende correlatie is `r cor(vergelijking$score, vergelijking$scores_oud)`.



# Over-/ondervertegewoordiging per subgroep
In onderstaande tabellen wordt de relatieve prevalentie van subgroepen getoond. Een prevalentie van 1,00 geeft aan dat in de totale top 10% van de risicoscores de groep proportioneel vertegenwoordigd is. Een prevalentie van 0,5 geeft aan dat de groep de helft minder voorkomt in de top 10% dan in de algehele populatie. een prevalentie van 2 geeft aan dat een groep dubbel zoveel voorkomt in de top 10% dan in de algehele populatie.

```{r risicoscores_per_subgroep, echo=FALSE, warning=FALSE}
# berekening lukt nu nog niet vanwege mismatch model en abt
# idee is om per groep een factor te tonen dat aangeeft hoeveel een groep over- of ondervertegenwoordigd is in de top (10%?). Dus een factor van 2 betekent dubbel zo vaak.

# ------------
# geslacht  --
# ------------
geslacht <- abt %>%
  select(persoon_id, vrouw = geslachtvrouw, onbekend = geslachtonbekend, top10) %>%
  mutate(man = ifelse(vrouw == 0 & onbekend == 0, 1,0)) %>%
  gather(geslacht, waarde, -c(persoon_id, top10)) %>%
  filter(waarde != 0)

geslacht %>%
  group_by(geslacht) %>%
  dplyr::summarise(`relatieve prevalantie` = mean(top10)/.1,
            `n totaal` = n(),
            `n in top 10%` = sum(top10)) %>%
  kable()

#-------
# WIJK -
#-------

# Bepalen welke wijk mist door het dummyficeren. Welke wijken hebben en uit welke wijken kunnen we kiezen? (LET OP categorize veranderd misschien welke wijken onder overig vallen)
wijken <- stringr::str_replace_all(names(abt), "adres_recenste_wijk", "")
alle_wijken <- c("charlois", "delfshaven","feijenoord","hillegersbe","hoogvliet","ijsselmonde","kralingenc", "noord", "other", "prins_alexa")
missende_wijk <- alle_wijken[!alle_wijken %in% wijken]

# als alle recentewijken optellen tot 0 is de waarde 1 bij de missende wijk
recenstewijk <- abt %>%
  select(persoon_id, top10, matches("recenste_wijk")) 

recenstewijk <- recenstewijk %>%
  mutate(missend = ifelse(rowSums(recenstewijk %>% select(matches("recenste_wijk"))) == 0, 1, 0))

# maak de kolomnamen kloppend voorin de tabel in markdown
names(recenstewijk) <- stringr::str_replace(names(recenstewijk), "adres_recenste_wijk", "")
names(recenstewijk)[max(length(recenstewijk))] <- missende_wijk

# gather zodat we kunnen group_by
recenstewijk <- recenstewijk %>%
  gather(adres_recenste_wijk, waarde, -c(persoon_id, top10)) %>%
  filter(waarde != 0)

# woongebied/wijk
recenstewijk %>%
  group_by(adres_recenste_wijk) %>%
  dplyr::summarize(`relatieve prevalantie` = mean(top10)/.1,
            `n totaal` = n(),
            `n in top 10%` = sum(top10)) %>%
  arrange(desc(`relatieve prevalantie`)) %>%
  kable()

# ---------------
# rotterdam zuid
# ---------------
abt %>%
  group_by(adres_onderdeel_rdamzuid) %>%
  summarize(`relatieve prevalantie` = mean(top10)/.1,
            `n totaal` = n(),
            `n in top 10%` = sum(top10)) %>%
  arrange(desc(`relatieve prevalantie`)) %>%
  kable()

# --------
# leeftijd
# --------
abt %>%
  mutate(lft_cat = case_when(
    leeftijd < 30 ~ "<30",
    leeftijd < 40 ~ "30-40",
    leeftijd < 50 ~ "40-50",
    TRUE ~ "50+")) %>%
  group_by(lft_cat) %>%
  summarize(`relatieve prevalantie` = mean(top10)/.1,
            `n totaal` = n(),
            `n in top 10%` = sum(top10)) %>%
  arrange(desc(`relatieve prevalantie`)) %>%
  kable()

# partner
abt %>%
  group_by(relatie_partner_huidige_relatie) %>%
  summarize(`relatieve prevalantie` = mean(top10)/.1,
            `n totaal` = n(),
            `n in top 10%` = sum(top10)) %>%
  arrange(desc(`relatieve prevalantie`)) %>%
  kable()

#bewindvoerder
abt %>%
  group_by(relatie_overig_bewindvoerder) %>%
  summarize(`relatieve prevalantie` = mean(top10)/.1,
            `n totaal` = n(),
            `n in top 10%` = sum(top10)) %>%
  arrange(desc(`relatieve prevalantie`)) %>%
  kable()


```


# Belangrijkste indicatoren
Hieronder worden de 20 belangrijkste indicatoren getoond van het model.

```{r belangrijkste_indicatoren, echo=FALSE, warning=FALSE}
model_varimp <- varImp(model$model[[1]])
model_varimp$importance %>% 
  as.data.frame() %>%
  mutate(indicator=rownames(.)) %>% 
  arrange(-Overall) %>% 
  head(n=20) %>%
  select(indicator, gewicht=Overall) %>%
  kable()
```


